# 有关重要性水平的确定问题

提问人：铭艾会 时间：2010-06-16 16:46:33
考虑各种因素后已经决定用未审总资产的0.5%来确定重要性水平。被审计安慰是一个集团，下面有二级三级四级子公司。在确定集团的重要性水平时，用合并后的总资产乘以0.5%来确定，各子公司、分公司按其资产总额占集团总资产的比例来分配确定重要性水平。因为合并后的总资产是进行一些抵消后的，与各子公司的资产加计之和是不一样，因此分配确定的各二级子公司的重要性水平之和与集团确定的是不相等的。而我看以前做的重要性水平各二级子公司的重要性水平之和与集团的是相等的。 我不知道我现在该怎么做了？如果用各子公司的总资产的加计之和作为确定重要性水平，没有抵消，那集团的总资产肯定是多了很多，真不知道该怎么办了？ 请大家指教！急急急！ 二、重要性重要性确定方法按照《中国注册会计师审计准则第 1221 号——重要性》确定净资产法年份或项目税前利润法总 收 入 法总 资 产 法净 资 产 法当年未审数
重要性比例3%—5% 0.5%—1% 0.5%—1%1%—2%重要性水平(万元) 选定重要性水平 800 编制说明：　　　　一、方法适用范围：
1 、税前利润法用于比较稳定、回报率较合理的企业。　 2 、总收入法用于微利企业和商业企业。　 3 、总资产法用于金融、保险或其他资产大而利润小的企业。　　　二、以上方法四者只用其一，不能四者同时使用。 　审计说明：　　　　各子公司、分公司按其资产总额分配。A二级子公司
B二级子公司
C二级子公司
D二级子公司
E二级子公司 F二级子公司 　　　　　合 计 800.00 　　部门经理意见：　　　　 对审计中发现的需要调整的会计事项，征得被审计单位同意的前提下，能调整的尽量调整，不受重要性的限制。反之，所有未调整不符事项金额总和不能超过重要性水平确定金额。 在补充个问题啊，是不是整个集团内部必须用统一的方法确定重要性水平啊？例如，都用总资产的0.5%，或者都用净资产的1%
[ 本帖最后由 铭艾会 于 2010-6-16 18:41 编辑 ]

回答人：chenyiwei
回复 板凳 铭艾会 的帖子ISA 600 (Revised and Redrafted) - Special Considerations-Audits of Group Financial Statements (Including the Work of Component Auditors)
A43. To reduce to an appropriately low level the probability that the aggregate of uncorrected and undetected misstatements in the group financial statements exceeds materiality for the group financial statements as a whole, component materiality is set lower than materiality for the group financial statements as a whole. Different component materiality may be established for different components. Component materiality need not be an arithmetical portion of the materiality for the group financial statements as a whole and, consequently, the aggregate of component materiality for the different components may exceed the materiality for the group financial statements as a whole. Component materiality is used when establishing the overall audit strategy for a component.[ 本帖最后由 chenyiwei 于 2010-6-16 22:25 编辑 ]

回答人：chenyiwei
回复 Alisa_wang 的帖子
这些问题应当取决于你所在事务所采用的集团审计方法，不同事务所的审计方法差异还是不小的。
通常理解： 1 、集团层面实际执行的重要性水平可以采用不同的分配基础分配给不同的组成部分，例如集团整体重要性水平是依据利润总额为基础确定的，但某些组成部分规模很大但利润较小，则此时这些组成部分的重要性分配可根据该组成部分的收入、总资产等占集团合并报表相应指标的比例计算确定分配金额。 2 、组成部分项目组如果单独需对组成部分出具审计报告的，实际执行的重要性水平应当为集团项目组分配的实际执行重要性水平和根据该组成部分自身情况计算的实际执行重要性水平两者中的较低者。 3 、根据专业判断确定。但在分配时，我们是根据一定的经验值掌握的，所以不应出现很大的偏差。 4 、是指单个组成部分实际执行的重要性水平不能超过集团整体的实际执行重要性水平。